Minutes et répertoires du notaire Antoine II BELOT, 13 mai 1710 - 21 mars 1725 (étude II)
Archives nationales
- Minutes de Antoine II BELOT, 1710 - 21 mars 1725; MC/ET/II/365 - MC/ET/II/420
  - Minutes. 1718, janvier - 1718, avril, janvier 1718 - avril 1718; MC/ET/II/388
    - Contrat de mariage entre François Laurent, maître tapissier, rue de l'Enfer et Marie-Madeleine Douchet, fille de feu Charles Douchet, procureur au bailliage de Crécy, rue Saint-Honoré, 13 février 1718; MC/ET/II/388
      contrat de mariage; Enfer (rue d'); Saint-Honoré (rue); Laurent, François; Douchet, Marie-Madeleine; Douchet, Charles; tapissier
    - Vente de sa charge par Jean-Louis Le Semelier, notaire au Châtelet, à Jean Sainfray, fils de Charles Sainfray, notaire au Châtelet., 14 février 1718; MC/ET/II/388
      Marie-Françoise Limon, Les notaires au Châtelet de Paris sous le règne de Louis XIV, Toulouse, Presses universitaires du Mirail, 1992 [223 actes] (voir contexte dans le Plan d’orientation général - Notaires de Paris, guides thématiques du Minutier).
      acte de vente; Le Semelier, Jean-Louis; Sainfray, Jean; Sainfray, Charles; notaire
    - Contrat de mariage entre Louis Bellepance dit Barrier, rue des Fossés Saint-Germain l'Auxerrois et Catherine Magnant, fille de feu Etienne Magnant, rue de Bethisy, 22 février 1718; MC/ET/II/388
      contrat de mariage; Fossés-Saint-Germain (rue des); Béthisy (rue); Bellepance dit Barrier, Louis; Magnant, Catherine; Magnant, Etienne
    - Contrat de mariage entre Edme Couteau, bourgeois de Paris, rue de la Vannerie, et Bénigne Coiffa, fille de feu Etienne Coiffa, marchand à Châtillon sur Seine, 1er mars 1718; MC/ET/II/388
      contrat de mariage; Vannerie (rue de la); Couteau, Edme; Coiffa, Bénigne; Coiffa, Etienne
    - inventaire après décès de Jacques Lepelletier, avocat et banquier expéditionnaire en Cour de Rome, rue Saint-Christophe, époux de Nicole Coignet, 7 mars 1718; MC/ET/II/388
      inventaire après décès; Saint-Christophe (rue); Lepelletier, Jacques; Coignet, Nicole; avocat
    - Devis des travaux de maçonnerie, charpenterie, couverture, menuiserie, serrurerie, plomberie, peinture, vitrerie et pavage, à faire pour la construction, rue de l'Université, d'une maison à porte cochère, suivi du marché aux termes duquel, Jérôme Rousseau, maître maçon, demeurant rue du Gros-Chenêt s'engage envers Jean-François-René-Amalric de Brehan, comte de Mauron, demeurant en son hôtel, rue de Verneuil, à exécuter les travaux conformément aux plans et dessins faits par ledit Rousseau, et à livrer la maison clés en main, le 31 janvier 1719, sous peine de dom mages et intérêts, moyennant 34.000 livres payables en six versements au fur et à mesure de l'avancement des travaux., 10 mars 1718 - 13 juillet 1719; MC/ET/II/388
      Étages: quatre. - Deux boutiques. - Matériaux: moellons et pierres.
      À la suite: 1718, 3 juin et 13 juillet 1719. Quittances dudit Rousseau (au total pour 34.000 livres).
      Documents du Minutier central concernant l'histoire de l'art (1700-1750), par Mireille Rambaud, tome II [études I à X, soit 2357 actes], Paris, Archives nationales, 1971, p. 714 (instrument de recherche imprimé dématérialisé, certaines notices sont plus détaillées dans la version intégrale accessible en ligne par la rubrique 'Autres instruments de recherche', voir contexte dans le Plan d’orientation général - Notaires de Paris, guides thématiques du Minutier).
    - Corniquet (François) maître brodeur rue Montorgueil § Constitution de rente, 19 mars 1718; MC/ET/II/388
      constitution de rente; Corniquet, François
    - Contrat de mariage entre Jacques Pompon, compagnon maçon, rue des Fossés Saint-Victor et Marie Materon, fille de Antoine Materon (décédé), rue Saint-Christophe, 20 mars 1718; MC/ET/II/388
      contrat de mariage; Fossés-Saint-Victor (rue des); Saint-Christophe (rue); Pompon, Jacques; Materon, Marie; Materon Antoine; maçon
    - Inventaire après décès de Noël Testart, maître carrossier sellier, rue Saint-Julien-des-Menétriers, époux de Marguerite Meller, 13 avril 1718; MC/ET/II/388
      inventaire après décès; Testart, Noël; Meller, Marguerite; carrossier; sellier
    - Contrat de mariage entre Jean Belime, avocat au parlement et conseiller du roi, rue du cimetière Saint-André et Marie-Marguerite Roger, fille de Richard Roger (décédé), seigneur d'Ardenay, rue Neuve Saint-Augustin, 25 avril 1718; MC/ET/II/388
      contrat de mariage; Neuve-Saint-Augustin (rue); Belime, Jean; Roger, Marie-Marguerite; Roger, Richard (seigneur d'Ardenay); avocat au parlement (Ancien Régime)
    - Contrat de mariage entre Jean-Louis Martinet, rue Guérin-Boisseau et Elisabeth-Françoise Dieu, fille de feu Nicolas Dieu, compagnon doreur, rue Transnonain, 30 avril 1718; MC/ET/II/388
      contrat de mariage; Guérin-Boisseau (rue); Transnonnain (rue); Martinet, Jean-Louis; Dieu, Elisabeth-Françoise; Dieu, Nicolas
  - Minutes. 1718, mai - 1718, octobre, mai 1718 - octobre 1718; MC/ET/II/389
    - inventaire après décès de Geneviève Langlois, Cloître Saint-Jacques-de-l'Hôpital, veuve en premières noces de Gabriel Commeny, 3 mai 1718; MC/ET/II/389
      inventaire après décès; Saint-Jacques-de-l'Hôpital (cloître); Langlois, Geneviève; Commeny, Gabriel
    - Dépôt de contrat de mariage entre Henri Pinon, écuyer, exempt général de la cavalerie légère française étrangère, conseiller du roi, maire de Commercy et Anne Lambert, veuve de Jean Bonneau, ingénieur et architecte du roi à Nancy, Nancy, 4 mai 1718; MC/ET/II/389
      contrat de mariage; Pinon, Henri; Lambert, Anne; Bonneau, Jean; ingénieur; architecte
    - Contrat de mariage entre Jean Blouet, compagnon maçon, rue de Seine et Catherine Berthault, fille de Jacques Berthault, rue Saint-Martin, 22 mai 1718; MC/ET/II/389
      contrat de mariage; Seine (rue de); Saint-Martin (rue); Blouet, Jean; Berthault, Catherine; Berthault, Jacques; maçon
    - Contrat de mariage entre Michel Belon, gagne-denier, rue Marivaux et Madeleine Brière, fille de feu François Brière, 30 mai 1718; MC/ET/II/389
      contrat de mariage; Marivaux (rue); Belon, Michel; Brière, Madeleine; Brière, François; journalier
    - Inventaire après décès de Elisabeth Gibert, rue Thévenot, veuve de François Corniquet, maître brodeur, 8 juin 1718; MC/ET/II/389
      inventaire après décès; Thévenot (rue); Gibert, Elisabeth; Corniquet, François; brodeur
    - CORNIQUET (François) maître brodeur rue Montorgueil § Inventaire après décès de sa mère veuve de Fois Corniquet maître brodeur; Autres maître brodeurs pour les héritiers Louis François Corniquet, Michel ménager Jean Jacques Courcelle Jean Baptiste Corniquet, 8 juin 1718; MC/ET/II/389
      inventaire; Corniquet, François
    - Succession de Pierre Morage, perruquier et sa femme Anne Millet, 9 juin 1718; MC/ET/II/389
      partage; Morage, Pierre; Millet, Anne; coiffeur
    - Testament de Geneviève Berger, fille majeure, rue des Escouffes, 9 juin 1718; MC/ET/II/389
    - Contrat de mariage entre Louis Perault, bourgeois de Paris, rue des Arcis et Marie-Claude Cousturier, fille de Jacques Cousturier, commis des fermes du roi en Flandres, rue des Arcis, 25 juin 1718; MC/ET/II/389
      contrat de mariage; Arcis (rue des); Perault, Louis; Cousturier, Marie-Claude; Cousturier, Jacques
    - HERMENT (Jean) docteur régent de la Faculté de médecine de Paris; conseiller du Roi, médecin ordinaire du roi par quartier et du château de la Bastille § Vente de maison à Jean HERMENT, 11 juillet 1718; MC/ET/II/389
      acte de vente; Herment, Jean
    - MEDECIN ORDINAIRE DU ROI HERMENT (Jean) § Vente de maison, 11 juillet 1718; MC/ET/II/389
    - Dépôt d'inventaire après décès de Suzanne Terrier, femme de Guillaume Davaz, docteur en médecine, 19 juillet 1718; MC/ET/II/389
      inventaire après décès; Terrier, Suzanne; Davaz, Guillaume; docteur d'université
    - Constitution par Nicolas Liévain, demeurant rue des Gravilliers, au profit de Toussaint Robert, bourgeois de Paris, demeurant rue du Roi-de-Sicile, de 200 livres de rente perpétuelle à prendre sur trois maisons sises l'une rue des Gravilliers, louée 1.500 livres, l'autre sise rue Transnonain, louée 550 livres, et la troisième, de construction récente, sise à Épinay-sur-Seine, et sur 300 livres de rente payables par plusieurs particuliers habitant à Épinay (ces rentes et ladite maison d'Épinay représentant un capital de 25.000 livres), enfin sur 200 livres de rente au principal de 4.000 livres, qui vont être incessamment constituées au profit dudit Liévain par le sieur Amelot de Chaillou; ladite constitution de rente est faite moyennant 4.000 livres., 20 juillet 1718 - 23 février 1720; MC/ET/II/389
      À la suite: 1720, 23 février. Quittance du remboursement de la rente par Nicolas Liévain à Louis Delaval, bourgeois de Paris, ayant-droit du sieur Robert.
    - TESSIER (Guill/e/) ébéniste rue des Arcis § Constitution de rente par .., 10 août 1718; MC/ET/II/389
      constitution de rente; Tessier, Guillaume
    - TESSIER (Guillaume) ébéniste Rue des Arcis § Procès-verbal et quittance, 18 août 1718; MC/ET/II/389
      quittance; Tessier, Guillaume
    - CORDÉ (François) architecte et entrepreneur rue des Fossés Saint-Germain-l'Auxerrois § Procuration, 20 août 1718; MC/ET/II/389
      procuration; Cordé, François
    - Testament Marie-Marguerite Versaut, rue Saint-Eustache, femme de Denis Blot, maître tailleur d'habits, 7 septembre 1718; MC/ET/II/389
      testament; Neuve-Saint-Eustache (rue); Versaut, Marie-Marguerite; Blot, Denis; tailleur d'habits
    - Inventaire après décès de Anne Raveneau, pont-au-Change, veuve de Pierre de Saint-Leu, greffier des bâtiments, 14 septembre 1718; MC/ET/II/389
      inventaire après décès; Change (pont au); Raveneau, Anne; Saint-Leu, Pierre de
    - Contrat de mariage entre Jean Gresset, marchand boutonnier, rue des Fossés Saint-Germain l'Auxerrois et Elisabeth Robert, fille de Alexis Robert (décédé), marchand de vin, rue Saint-Germain l'Auxerrois, 18 septembre 1718; MC/ET/II/389
      contrat de mariage; Fossés-Saint-Germain-l'Auxerrois (rue des); Saint-Germain-l'Auxerrois (rue); Gresset, Jean; Robert, Elisabeth; Robert, Alexis; commerçant; commerçant
    - Contrat de mariage entre Pierre Soumain, chirurgien major des troupes Boulonnaises, hôtel d'Aumont et Antoinette Vigoureux, veuve de Nicolas Bonhomme, conseiller du roi, trésorier principal des Ponts et Chaussées à Moulins, rue Saint-Denis, 22 septembre 1718; MC/ET/II/389
      contrat de mariage; Saint-Denis (rue); Soumain, Pierre; Vigoureux, Antoinette; Bonhomme, Nicolas; chirurgien
    - Contrat de mariage entre Etienne Vignal, bourgeois de Paris, rue de la Mortellerie et- Marie-Anne Manier, fille de Noël Manier (décédé), maître vannier à Abbeville, Pont au Change, 23 octobre 1718; MC/ET/II/389
      contrat de mariage; Mortellerie (rue de la); Change (pont au); Vignal, Etienne; Manier, Marie-Anne; Manier, Noël; vannier-rotinier
  - Minutes. 1718, novembre - 1718, décembre, novembre 1718 - décembre 1718; MC/ET/II/390
    - Contrat de mariage entre Pierre Chevalier, marchand de vin, bourgeois de Paris, rue des Fossés Saint-Germain l'Auxerrois et Marie-Jeanne Lefebvre, fille de Simon Lefebvre, valet de limier,rue Saint-André-des-Arts, 9 novembre 1718; MC/ET/II/390
      contrat de mariage; Fossés-Saint-Germain (rue des); Saint-André-des-Arts (rue); Chevalier, Pierre; Lefebvre, Marie-Jeanne; Lefebvre, Simon; commerçant
    - Contrat de mariage entre Etienne Bouquet, faubourg Saint-Honoré et Claude-Suzanne Violette, fille de Jean-Baptiste Violette, maitre teinturier, rue des Lavandières, 15 novembre 1718; MC/ET/II/390
      contrat de mariage; Lavandières (rue des); Saint-Honoré (faubourg); Bouquet, Etienne; Violette, Claude-Suzanne; Violette, Jean-Baptiste; teinturier blanchisseur
    - Contrat de mariage entre Louis Michel, jardinier du duc d'Aumont, hôtel d'Aumont et Geneviève Aumont, veuve de Louis Dané, bourgeois de Paris, rue Saint-Sauveur, 17 novembre 1718; MC/ET/II/390
      contrat de mariage; Saint-Sauveur (rue); Louis, Michel; Aumont, Geneviève; Dané, Louis; jardinier
    - Devis des travaux à faire pour les modifications et augmentations apportées au devis précédent, suivi du marché aux termes duquel Jérôme Rousseau s'engage à les exécuter, moyennant 5.000 livres; la date d'achèvement de la maison est reportée au 1er mars 1719., 2 décembre 1718 - 24 février 1720; MC/ET/II/390
      À la suite: 1720, 24 février. Quittance par Jérôme Rousseau, de 3.660 livres pour solde de tout compte.
      Documents du Minutier central concernant l'histoire de l'art (1700-1750), par Mireille Rambaud, tome II [études I à X, soit 2357 actes], Paris, Archives nationales, 1971, p. 715 (instrument de recherche imprimé dématérialisé, certaines notices sont plus détaillées dans la version intégrale accessible en ligne par la rubrique 'Autres instruments de recherche', voir contexte dans le Plan d’orientation général - Notaires de Paris, guides thématiques du Minutier).
    - HERMENS (Jean) médecin ordre de roi § Constitutions (deux); Constitution (une), 10 décembre 1718 - 12 décembre 1718; MC/ET/II/390
      Hermens, Jean
    - MEDECIN ORDINAIRE DU ROI HERMENT (Jean) § Constitutions., 10 décembre 1718 - 12 décembre 1718; MC/ET/II/390
      Herment, Jean
    - Contre-lettre de Charles Girard, maître maçon entrepreneur, demeurant rue des Fontaines, qui déclare qu'il n'a fait que prêter son nom à Claude-Nicolas Lepas-Dubuisson, architecte du roi expert bourgeois, demeurant rue Guénégaud, et à Charles de Boissy, bourgeois de Paris, demeurant carré Saint-Landry, dans le marché qu'il a passé le même jour devant Lorimier avec Antoine-Pierre de Bragelonne pour la construction de douze boutiques à la porte Saint-Antoine (à l'entrée de la rue de Charenton), moyennant 42.200 livres., 11 décembre 1718; MC/ET/II/390
      Documents du Minutier central concernant l'histoire de l'art (1700-1750), par Mireille Rambaud, tome II [études I à X, soit 2357 actes], Paris, Archives nationales, 1971, p. 604 (instrument de recherche imprimé dématérialisé, certaines notices sont plus détaillées dans la version intégrale accessible en ligne par la rubrique 'Autres instruments de recherche', voir contexte dans le Plan d’orientation général - Notaires de Paris, guides thématiques du Minutier).
    - Loir (Guillaume), orfèvre joaillier, sur le Pont au Change § Association avec son frère Nicolas Henri, 13 décembre 1718; MC/ET/II/390
      acte de société; Loir, Guillaume; Loir, Nicolas Henri
    - Loir (Nicolas Henri), orfèvre joailliers, rue de Pont au Change § Association avec son frère Guillaume, 13 décembre 1718; MC/ET/II/390
      acte de société; Loir, Nicolas Henri; Loir, Guillaume
    - Testament de Claude Rousseau, rue des Lombards, veuve de Jean Rollet, fripier, 21 décembre 1718; MC/ET/II/390
      testament; Lombards (rue des); Rousseau, Claude; Rollet, Jean; brocanteur
    - Contrat de mariage entre Jean-Vaillant, ancien maréchal, Vauderlan et Catherine Vigneron, fille de Pierre Vigneron, garde des plaisirs du roi, Vauderlan, 24 décembre 1718; MC/ET/II/390
      contrat de mariage; Vaillant, Jean; Vigneron, Catherine; Vigneron, Pierre
    - Contrat de mariage entre Jean Gayen, compagnon potier d'étain, rue des Prêcheurs et Simone Dubuisson, fille de Jean Dubuisson, garçon chargeur de bois, La Grenouillère, 30 décembre 1718; MC/ET/II/390
      contrat de mariage; Prêcheurs (rue des); Grenouillière (quai de la); Gayen, Jean; Dubuisson, Simone; Dubuisson, Jean; potier
    - COLOMBET (Jacques) Maître menuisier Rue Bailly § Bail de marais., 4 octobre 1742; MC/ET/II/390
      bail; Colombet, Jacques
    - BELLANGER (Jean) Ebéniste grde Rue faubourg Saint-Antoine § Quittance .., 19 octobre 1742; MC/ET/II/390
      quittance; Bellanger, Jean
    - Cautionnement par Dominique de Bourbonne de Beaufort, trompette de la chambre du roi, demeurant rue Saint-Guillaume, et Marie Hardouin, sa femme, au profit de Claude Henri Bourbonne, huissier au Châtelet, pour ses fonctions de receveur du huitième de la Ville-de-Paris., 14 novembre 1718; MC/ET/II/390
      cautionnement; Bourbonne de Beaufort, Dominique de; Hardouin, Marie; Bourbonne, Claude Henri; musicien; huissier; Saint-Guillaume (rue)
    - JOYNEAU (Guillaume) Architecte Paris § Transport de rente., 21 novembre 1742; MC/ET/II/390
      transport de droits; Joyneau, Guillaume
  - Minutes. 1719, janvier - 1719, février, janvier 1719 - février 1719; MC/ET/II/391
    - Contrat de mariage entre Jacques Labouré, maître et marchand limonadier, rue du Pied-de-Boeuf et Marguerite-Angélique Morin, fille de feu Jean Morin,maître chandelier et juré inspecteur de porcs, rue de Seine, 6 janvier 1719; MC/ET/II/391
      contrat de mariage; Pied-de-Boeuf (rue du); Seine (rue de); Labouré, Jacques; Morin, Marguerite-Angélique; Morin, Jean; restaurateur; cirier
    - Contrat de mariage entre Adrien Delionel, rue des Valets et Marianne Breton fille de Louis Breton, maître coutelier à Versailles, rue de la Haute-Vannerie, 15 janvier 1719; MC/ET/II/391
      contrat de mariage; Vannerie (rue de la); Delionel, Adrien; Breton, Marianne; Breton, Louis
    - Contrat de mariage entre Louis Letellier, domestique, rue Colbert et Marguerite Pion, fille de Simon Pion, officier du roi dans ses jardins de Fontainebleau, rue Jean-Pain-Mollet, 16 janvier 1719; MC/ET/II/391
      contrat de mariage; Jean-Pain-Mollet (rue); Letellier, Louis; Pion, Marguerite; Pion, Simon; employé de maison
    - Inventaire après décès de Anne Legros, rue du Pied-de-Boeuf, femme de Maurice Labouré, juré hanouard porteur de sel, 26 janvier 1719; MC/ET/II/391
      inventaire après décès; Pied-de-Boeuf (rue du); Legros, Anne; Labouré, Maurice
    - Contrat de mariage entre Nicolas Raimbault ou Reinbault,maître perruquier, quai des Morfondus et Marie-Anne Henry, fille de feu Pierre Henry, maître teinturier, rue Saint-Germain l'Auxerrois, 5 février 1719; MC/ET/II/391
      contrat de mariage; Morfondus (quai des); Saint-Germain-l'Auxerrois (rue); Raimbault, Nicolas; Henry, Marie-Anne; Henry, Pierre; coiffeur; teinturier blanchisseur
    - Contrat de mariage entre Jacques Gérard, sergent major du guet et Marie-Anne Siguret, veuve de Claude Lavaux, peintre, rue Gervais-Laurent, 8 février 1719; MC/ET/II/391
      contrat de mariage; Gervais-Laurent (rue); Gerard, Jacques; Siguret, Marie-Anne; Lavaux, Claude; peintre
    - LAVAUX (Claude), peintre § mariage de sa veuve Marie Anne Siguret, 8 février 1719; MC/ET/II/391
      contrat de mariage; Lavaux, Claude; Siguret, Marie Anne
    - Contrat de mariage entre Simon Naize dit Malgrain, écrivain, rue Sainte-Croix de la Bretonnerie et Marguerite-Françoise Cellier, veuve de Jean Dubois, maître galonnier, rue Saint-Germain l'Auxerrois, 16 février 1719; MC/ET/II/391
      contrat de mariage; Saint-Germain-l'Auxerrois (rue); Naize, Simon dit Malgrain; Cellier, Marguerite-Françoise; écrivain
  - Minutes. 1719, mars - 1719, avril, mars 1719 - avril 1719; MC/ET/II/392
    - Hermans (Pierre), peintre, concierge du château de Noisiel sur Marne § Dépôt de décharge 1 mars; Désistement;; Transaction, 3 mars 1714; MC/ET/II/392
      accord; Hermans, Pierre
    - Testament de Pierre Debure, sieur de Villiers, ancien officier dans les troupes du roi, rue de la Mortellerie, 1er mars 1719; MC/ET/II/392
      testament; Mortellerie (rue de la); Debure, Pierre
    - inventaire après décès de Germain Servignien, garde de la marchandise de vin, bourgeois de Paris, rue Saint-Bon, époux de Marie Mallié, 6 mars 1719; MC/ET/II/392
      inventaire après décès; Saint-Bon (rue); Servignien, Germain; Mallié, Marie; commerçant
    - AUBERT (François) maître peintre et sculpteur Pont-Notre Dame § Inventaire après décès de sa femme Catherine Germain, 6 mars 1719; MC/ET/II/392
      inventaire; Aubert, François
    - Bail par Pierre Jacquot de Villeneuve, architecte du roi, demeurant rue Saint-Sauveur, à Charles Lesfilles, marchand de vins, demeurant rue des Arcis, d'une boutique avec deux chambres dans une maison sise rue Saint-Sauveur, dont le bailleur est le principal locataire, moyennant 430 livres de loyer annuel., 10 mars 1719; MC/ET/II/392
      Documents du Minutier central concernant l'histoire de l'art (1700-1750), par Mireille Rambaud, tome II [études I à X, soit 2357 actes], Paris, Archives nationales, 1971, p. 95 (instrument de recherche imprimé dématérialisé, certaines notices sont plus détaillées dans la version intégrale accessible en ligne par la rubrique 'Autres instruments de recherche', voir contexte dans le Plan d’orientation général - Notaires de Paris, guides thématiques du Minutier).
    - Contrat de mariage entre François Gaultier, maître horloger, rue Saint-Landry et Perrette Henry, fille de Louis Henry, laboureur à Champvilain, rue de la Haute-Vannerie, 12 mars 1719; MC/ET/II/392
      contrat de mariage; Vannerie (rue de la); Gaultier, François; Henry, Perrette; Henry, Louis; horloger; agriculteur
    - Quittance par Nicolas Liévain à Martin Lepas, architecte, maître maçon, syndic de sa communauté, de 45 livres soit les trois quarts de 60 livres, principal de 3 livres de rente constituées par la communauté des maîtres maçons au profit dudit Liévain., 24 mars 1719; MC/ET/II/392
    - Contrat de mariage entre Pierre-Thomas Brumel, maître cordonnier, rue des Ciseaux et Geneviève Miraumont, fille de feu Paul Miraumont, marchand, rue de la Tacherie, 16 avril 1719; MC/ET/II/392
      contrat de mariage; Ciseaux (rue des); Tacherie (rue de la); Brumel, Pierre-Thomas; Miraumont, Geneviève; Miraumont, Paul; cordonnier; commerçant
    - Contrat de mariage entre Jean Suriau, marchand tripier, rue du Pied-de-Boeuf et Nicole Testefort, fille de Pierre Testefort, garçon tripier, rue du Pied-de-Boeuf, 24 avril 1719; MC/ET/II/392
      contrat de mariage; Pied-de-Boeuf (rue du); Suriau, Jean; Testefort, Nicole; Testefort, Pierre; commerçant; charcutier; charcutier
    - Testament de François Philipart, maître ceinturier, rue du Four, époux de Marie Gay, 29 avril 1719; MC/ET/II/392
      testament; Four (rue du); Philipart, François; Gay, Marie; maroquinier
    - Cautionnement par Claude Audran, peintre des bâtiments du roi, et concierge du palais du Luxembourg, en faveur de Charles Mayeux, à cause de la recette de Morveaux, auprès d'Aymard Lambert, fermier général des aides et gabelles., 17 mai 1719; MC/ET/II/392
      Documents du Minutier central concernant l'histoire de l'art (1700-1750), par Mireille Rambaud, tome II [études I à X, soit 2357 actes], Paris, Archives nationales, 1971, p. 196 (instrument de recherche imprimé dématérialisé, certaines notices sont plus détaillées dans la version intégrale accessible en ligne par la rubrique 'Autres instruments de recherche', voir contexte dans le Plan d’orientation général - Notaires de Paris, guides thématiques du Minutier).
  - Minutes. 1719, mai, mai 1719; MC/ET/II/393
    - Contrat de mariage entre François Ducroc de Chabane, chevalier, capitaine dans le régiment des cravates du roi, château de Chabane près de Brioude et Philippine-Louise de Tesson, fille de Jean-Baptiste de Tesson, écuyer, seigneur de Mesnil-Balisson, gentilhomme de la vènerie du duc d'Orléans, régent, rue des Saint-Pères, 9 mai 1719; MC/ET/II/393
      contrat de mariage; Saints-Pères (rue des); Ducroc de Chabane, François; Tesson, Philippine-Louise de; Tesson, Jean-Baptiste de (seigneur de Mesnil-Balisson)
    - Contrat de mariage entre Antoine Marc, marchand tripier, place aux Veaux et Marie-Madeleine Rebour, fille de Jean Rebour, marchand boucher, grande rue Saint-Antoine, 14 mai 1719; MC/ET/II/393
      contrat de mariage; Veaux (place aux); Marc, Antoine; Rebour, Marie-Madeleine; Rebour, Jean; commerçant; boucher
    - CROISON (Antoine) Maître menuisier § Vente d'héritage .., 9 juin 1719; MC/ET/II/393
      acte de vente; Croison, Antoine